# 请教陈版主，合伙企业是否可以确认递延所得税

提问人：renpc0428 时间：2023-02-02 16:21:10
陈版主，我公司为集团公司，投资的部分公司为有限合伙企业，纳入并表范围，合伙企业对外投资主要是财务性投资，存在公允价值变动的情况。由于合伙企业采用先分后税的原则，无需缴纳企业所得税，但合伙企业纳入合并后公允价值变动产生的税会暂时性差异，在合并报表中应反映递延所得税资产/负债。请问陈版主，是否可以在合伙企业层面确认递延所得税资产/负债，这样的财务报表是否常规？还是只能在合并报表中做调整分录进行确认？

回答人：chenyiwei
合伙企业本身不是企业所得税纳税人，即其适用税率为零。因此，合伙企业自身报表中不确认当期所得税和递延所得税，而应在合伙人的报表中就归属自身的合伙企业收益份额（含尚未实现的）确认递延所得税负债。